【裁判字號】    98,中簡上,121
【裁判日期】    980219
【裁判案由】    竊盜
【裁判全文】
臺灣臺中地方法院刑事判決           98年度中簡上字第121號
上訴人即被告  甲○○
上列上訴人竊盜案件，不服本院民國97年11月24日97年度中簡字
第3636號刑事簡易判決（檢察官聲請簡易判決處刑案號：97年度
速偵字第4720號），提起上訴，本院管轄第二審合議庭判決如下
︰
    主      文
上訴駁回。
甲○○緩刑貳年。
    犯罪事實及理由
一、本案經本院合議庭審理結果，認第一審簡易判決之認事用法
    及量刑均無不當，應予維持，並引用臺灣臺中地方法院檢察
    署檢察官聲請簡易判決處刑書及本院第一審刑事簡易判決書
    之記載。
二、上訴人即被告甲○○上訴意旨略稱：伊與被害人業經達成和
    解，被害人表示不願追究，且伊為外藉新娘，丈夫因病住院
    ，且有幼兒待養，實無力負擔易科罰金之金額，希望能從輕
    量刑，並給予被告緩刑之機會等語。
三、按刑罰之量定，固屬法院自由裁量之職權行使，但仍應審酌
    刑法第五十七條所列各款事由及一切情狀，為酌量輕重之標
    準，並非漫無限制；在同一犯罪事實與情節，如別無其他加
    重或減輕之原因，下級審法院量定之刑，亦無過重或失輕之
    不當情形，則上級審法院對下級審法院之職權行使，原則上
    應予尊重，有最高法院八十五年臺上字第二四四六號判決意
    旨可資參照。次按刑法第三百二十條第一項竊盜罪之法定本
    刑為五年以下有期徒刑、拘役或五百元以下罰金。查本案被
    告對於上開犯罪事實坦承不諱，核與被害人李啟銘之指訴相
    符，並有贓物認領保管收據及相片各一紙附卷可憑，事證明
    確，而原審就被告竊盜之犯行，審酌被告素行、犯罪動機、
    目的及犯後之態度等情狀，依刑事訴訟法第四百四十九條第
    一項前段、第四百五十四條第二項、刑法三百二十條第一項
    項、第四十一條第一項前段、刑法施行法第一條之一第一項
    、第二項前段，判處被告拘役三十日，如易科罰金，以新台
    幣一千元折算一日，其法律適用及量刑均屬妥適，其上訴略
    以原刑度過重，應予從輕量刑等語，為無理由，應予駁回。
四、又被告未曾受有刑徒刑以上刑之宣告，有臺灣高等法院被告
    前案紀錄表一份附卷可稽，被告因一時失慮，致罹刑章，且
    其為外籍新娘，屬社會弱勢族群，丈夫復生病住院，有急性
    腦血管疾病異動通知單一紙附卷可憑，原判決所處刑度折算
    罰金之數額，恐對其生計造成重大影響，且被告於本院審理
    前已與被害人達成和解，有和解書在卷可稽，認經此偵審及
    論罪科刑之教訓，當知警惕，應無再犯之虞，本院認其所宣
    告之刑，以暫不執行為適當，爰依刑法第七十四條第一項第
    一款規定併宣告緩刑二年，以勵自新。
據上論斷，應依刑事訴訟法第四百五十五條之一第一項、第三項
、第三百六十八條，刑法第七十四條第一項第一款，判決如主文
。
本案經檢察官乙○○到庭執行職務。
中    華    民    國    98    年    2    月    19    日
                  刑事第四庭    審判長法官  許金樹
                                法      官  洪俊誠
                                法      官  陳如玲
以上正本證明與原本無異。
本件不得上訴。
                                書  記  官  童淑芬
中    華    民    國    98    年    2    月    19    日
附錄論罪科刑法條：
中華民國刑法第320條
（普通竊盜罪、竊佔罪）意圖為自己或第三人不法之所有，而竊
取他人之動產者，為竊盜罪，處5年以下有期徒刑、拘役或5百元
以下罰金。
意圖為自己或第三人不法之利益，而竊佔他人之不動產者，依前
項之規定處斷。
前二項之未遂犯罰之。


司法院資訊處製作；財團法人民間司法改革基金會備份。
